臺灣高等法院民事裁定
110年度破抗字第16號
抗  告  人  侑宏國際實業有限公司

法定代理人  蔡詩穎  
上列抗告人因聲請破產宣告事件，對於中華民國110年1月28日臺
灣士林地方法院109年度破字第18號裁定，提起抗告，本院裁定
如下： 
    主  文
抗告駁回。
抗告費用由抗告人負擔。
    理  由
抗告人聲請及抗告意旨略以：伊因做生意遭大陸人倒債，債款
  均無法收回，以致被迫解散無法經營，且名下現無任何財產，
  無力清償積欠財政部臺北國稅局（下稱臺北國稅局）新臺幣（
  下同）126萬7,101元及華南商業銀行股份有限公司（下稱華南
  銀行）86萬4,434元等債務，資產不足以抵償債務，爰聲請准
  予宣告破產；伊所能提供之公司資料均已提供，並無隱瞞，且
  伊名下確無任何不動產，伊負責人因單親，每日以收取資源回
  收為業，確實無力清償，爰提起抗告，請求廢棄原裁定等語。
按破產，對債務人不能清償債務者，宣告之，破產法第57條固
  定有明文。惟依同法第148條規定之旨趣，若債務人之財產不
  敷清償破產財團之費用及財團之債務，尚難認有宣告破產之實
  益。是以法院就破產之聲請，應依職權為必要之調查，倘債務
  人確係毫無財產可構成破產財團，或債務人之財產不敷清償破
  產財團之費用及財團之債務，無從依破產程序清理其債務時，
  參照司法院25年院字第1505號解釋意旨，自應依同法第63條，
  以無宣告破產之實益，裁定駁回其聲請（最高法院97年度台抗
  字第77號裁定意旨參照）。再按財團費用及財團債務，應先於
  破產債權，隨時由破產財團清償之；對於破產財團之財產有優
  先權之債權，先於他債權而受清償，優先權之債權有同順位者
  ，各按其債權額之比例而受清償，破產法第97條、第112條分
  別定有明文。又稅捐之徵收，優先於普通債權，土地增值稅、
  地價稅、房屋稅之徵收、執行處執行拍賣或變賣貨物應課徵之
  營業稅，則優先於一切債權及抵押權；全民健康保險、勞工保
  險之保險費及滯納金，優先於普通債權；亦為稅捐稽徵法第6
  條第1項、第2項、全民健康保險法第39條、勞工保險條例第17
  條之1所明定。次按債務人之資產已不足清償稅捐等優先債權
  ，他債權人更無受償之可能，倘予宣告破產，反而須優先支付
  破產財團之管理、分配所生之費用及破產管理人之報酬等財團
  費用，將使破產財團之財產更形減少，優先債權人即稅捐機關
  之債權減少分配或無從分配，其他債權人更無在破產程序受分
  配之可能，顯與破產制度之本旨不合（最高法院98年度第4次
  民事庭會議㈠決議意旨、101年度台抗字第65號、101年度台抗
  字第369號等裁定參照）。
經查：
㈠本件抗告人聲請宣告破產，未依非訟事件法第13條之規定繳納
  聲請費，及依破產法第62條規定，提出財產狀況說明書，經原
  法院裁定命抗告人補正依破產法第62條規定，提出財產狀況說
  明書（即財產目錄及其證明，並表明抗告人目前立即可供支配
  之現金或存款數額），且說明構成破產財團之財產價值為何？
  併按構成破產財團之財產價額，依非訟事件法第13條規定繳納
  聲請費用並依構成破產財團之財產價額計算後補繳聲請費（如
  認定破產財團價額為零，亦請提出證據並說明之）等各項，該
  裁定於110年1月12日送達抗告人，有送達證書可參（見原審卷
  第21之1頁）。惟抗告人僅繳納聲請費新臺幣（下同）1,000元
  ，並具狀陳稱：公司已解散一段時間，無法提供財產目錄云云
  （見原審卷第50、69頁）。自難認抗告人已提出證據釋明其現
  存之財產狀況及其數額為何？再者，抗告人於原法院之聲請意
  旨謂：其名下現無任何財產（見原審卷第5頁），提起本件抗
  告復稱：其因做生意遭大陸人倒債，債款確實均無法收回，以
  致被迫解散無法經營，名下確無任何不動產等語（見本院卷第
  13頁），參以抗告人於原審所陳報之108年度資產負債表所示
  ，其現金及應收帳款固分別為10萬1,910元及642萬4,449元（
  見原審卷第73頁），惟依全國財產稅總歸戶財產查詢清單所示
  ，抗告人並無任何不動產或車輛等財產（見原審卷第93頁），
  堪認抗告人現毫無任何可供支配之現金、存款，或其他財產，
  以組成破產財團。
㈡抗告人尚積欠臺北國稅局應納稅款107萬0,332元、全民健康保
  險費6萬4,301元、滯納金9,475元、勞工保險滯納金12元、華
  南銀行86萬4,434元等情，有臺北國稅局民國110年1月15日財
  北國稅士林營所字第0000000000號函、衛生福利部中央健康保
  險署110年1月14日健保北字第0000000000號函、勞動部勞工保
  險局110年1月25日保費欠字第00000000000號函、及華南銀行
  放款戶帳號資料查詢申請單、授信動撥申請書兼借款憑據附卷
  足憑（見原審卷第92、44-46、112、55-66頁）。又依抗告人
  於原審繳納之聲請費新臺幣（下同）1,000元觀之，其應認構
  成本件破產財團之財產價額為10萬元以上未滿100萬元（非訟
  事件法第13條參照）。則縱認本件破產財團之財產價額為10萬
  元以上未滿100萬元，扣除上開應納稅款、全民健康保險費、
  滯納金及勞工保險滯納金後，並無餘額得以分配予普通債權人
  ，亦堪認定。
㈢綜上，抗告人既無任何財產可構成破產財團，遑論優先支付破
  產財團之管理、變價及分配所生之費用等財團費用（諸如破產
  管理人清查、整理債務人之財產狀況、編造債權及資產表冊、
  召開債權人會議、行使其他權限等所需花費），更無從清償破
  產債權，若再宣告破產，徒增因進行破產程序所生之財團費用
  ，對其債務之清償並無助益，依上說明，自無進行破產程序之
  必要與實益，誠與破產制度之本旨不符。從而，抗告人聲請破
  產，為無理由，應予駁回。原裁定駁回抗告人之聲請，所持理
  由雖與本院不同，但結論並無二致，仍應予維持。抗告意旨指
  摘原裁定不當，求予廢棄，為無理由，應予駁回。
據上論結，本件抗告為無理由，爰裁定如主文。 
中　　華　　民　　國　　110 　年　　4 　　月　　29　　日
                  民事第十一庭  
                        審判長法  官  李慈惠
                              法  官  陳婷玉  
                              法  官  謝永昌
正本係照原本作成。
本裁定除以適用法規顯有錯誤為理由外，不得再抗告。如提起再
抗告，應於收受送達後10日內委任律師為代理人向本院提出再抗
告狀。並繳納再抗告費新臺幣１千元。
中　　華　　民　　國　　110 　年　　4 　　月　　29　　日
　　　　　　　　　　　　　    書記官  王增華